【裁判字號】    97,訴,201
【裁判日期】    970926
【裁判案由】    毒品危害防制條例
【裁判全文】
臺灣板橋地方法院刑事判決               97年度訴字第201號
公  訴  人  臺灣板橋地方法院檢察署檢察官
被      告  甲○○
上列被告因違反毒品危害防制條例案件，經檢察官提起公訴（九
十六年度毒偵字第八六四七號），被告就被訴事實為有罪陳述，
本院改行簡式審判程序審理，判決如下：
    主  文
甲○○施用第一級毒品，處有期徒刑捌月，扣案如附表所示之物
，均沒收之。
    事  實
一、甲○○前因施用第一級、第二級毒品案件，經本院九十六年
    度毒聲字第七二二號裁定送臺灣臺北看守所附設勒戒處所觀
    察、勒戒後，認無繼續施用毒品之傾向，於民國九十六年六
    月二十六日執行完畢釋放出所，並經臺灣板橋地方法院檢察
    署檢察官以九十六年度毒偵字第一五四五號為不起訴處分確
    定。詎仍不知悔改，於前揭觀察、勒戒執行完畢釋放後五年
    內，復基於施用第一級毒品海洛因、第二級毒品甲基安非他
    命之犯意，於九十六年十月二十四日下午某時許，在臺北縣
    三重市某友人住處，以將海洛因及甲基安非他命一同置入玻
    璃球內吸食方式，同時施用海洛因及甲基安非他命，嗣於九
    十六年十月二十五日下午三時許，在臺北縣三重市○○街二
    三二號，為警查獲，並扣得安非他命吸食器二組、玻璃球吸
    食器三個、提撥器一支、電子磅秤一個、安非他命外包裝袋
    （起訴書載安非他命殘渣袋）一個及分裝袋一包（三十個，
    均詳附表），並採集甲○○尿液送請化驗後，始查知上情。
二、案經臺北縣政府警察局移送臺灣板橋地方法院檢察署檢察官
    偵查起訴，本院改行簡式審判程序審理。
    理  由
一、訊據被告甲○○對於在上揭時、地施用海洛因、甲基安非他
    命之犯行均坦承不諱。被告為警查獲後所採之尿液，分別以
    ＥＩＡ酵素免疫分析法初驗、ＧＣ／ＭＳ氣相層析質譜儀法
    確認複驗後均呈安非他命類、鴉片類（嗎啡）之陽性反應，
    此有卷附九十六年十一月二十八日臺灣檢驗科技股份有限公
    司濫用藥物尿液檢驗報告書一紙（見偵卷第二十八頁）足稽
    。復有扣案如附表所示之物及現場查獲暨扣案物照片四幀足
    資佐證。查被告前因施用第一級、第二級毒品案件，經本院
    九十六年度毒聲字第七二二號裁定送臺灣臺北看守所附設勒
    戒處所觀察、勒戒後，認無繼續施用毒品之傾向，於九十六
    年六月二十六日執行完畢釋放出所，並經臺灣板橋地方法院
    檢察署檢察官以九十六年度毒偵字第一五四五號為不起訴處
    分確定，被告於觀察、勒戒執行完畢釋放後之五年內，再犯
    本件施用毒品罪，於毒品危害防制條例第二十三條第二項有
    關起訴之規定相合，此有臺灣高等法院被告前案紀錄表、臺
    灣高等法院在監在押全國紀錄表附卷可按。其出於自由意志
    之自白與事實相符，事證明確，犯行堪以認定，應依法論科
    。
二、按第一級毒品海洛因及第二級毒品安非他命之施用方式，依
    施用者之使用習慣而有所不同，並無一定模式可循。依法務
    部調查局以往鑑定之經驗，確曾於毒品證物及吸食工具等之
    檢驗發現前二者毒品摻雜之案例，故研判應有施用者將二者
    同置於吸食器內施用之可能（相關文獻有法務部調查局九十
    一年六月二十八日調科壹字第○九一○○四二五一一○號函
    、行政院衛生署管制藥品管理局九十三年九月六日管檢字第
    ○九三○○○八一一二號函足資參照）。被告於上揭觀察、
    勒戒期滿釋放後，再將第一級毒品海洛因、第二級毒品甲基
    安非他命混合方式施用之行為，核其所為，係犯毒品危害防
    制條例第十條第一項施用第一級毒品罪、同條第二項施用第
    二級毒品罪。其施用前後非法持有第一級毒品海洛因、第二
    級毒品甲基安非他命之犯行，為施用毒品之當然手段行為，
    應為施用毒品之行為所吸收，均不另論罪。被告以一施用行
    為同時觸犯施用第一級毒品罪、施用第二級毒品罪，為想像
    競合犯，依刑法第五十五條之規定，應從一重之施用第一級
    毒品罪論處。起訴書認被告係分別施用第一級、第二級毒品
    ，為數罪，請求分論併罰，應係未查明被告施用方式所致，
    容有未洽。爰審酌被告履次施用毒品而不思悔改，品行不端
    ，意志力薄弱，其施用毒品經觀察、勒戒後，仍無法斷絕施
    用毒品惡習，若非將其處以較長之刑期，與社會上毒品來源
    隔離，使其能深自反省，斷絕與毒品之接觸，不足以助其戒
    絕毒癮並懲所犯及被告犯罪後對於施用毒品之犯行，已經坦
    承，態度良好等一切情狀，量處如主文所示之刑。末查，扣
    案如附表所示之物，係被告所有供施用毒品所用，業據被告
    於本院審理時供承在卷，應依刑法第三十八條第一項第二款
    之規定，沒收之。至於起訴書所載安非他命殘渣袋一個，經
    遍查全卷，並無相關之鑑定資料，檢察官所載欠缺證據佐證
    ，本院無從認定內含之物確係毒品，自不能依毒品危害防制
    條例第十八條第一項規定予以沒收銷燬，附此敘明。
據上論斷，應依刑事訴訟法第二百七十三條之一第一項、第二百
九十九條第一項前段，毒品危害防制條例第十條第一項、第二項
，刑法第十一條前段、第五十五條、第三十八條第一項第二款，
判決如主文。
本案經檢察官林珮菁到庭執行職務
中    華    民    國    97    年    9     月    26    日
                        臺灣板橋地方法院刑事第四庭
                                法  官  王綽光
以上正本證明與原本無異
如不服本判決應於送達後10日內向本院提出上訴狀（應附具理由
）
                                書記官  許清秋
中    華    民    國    97    年    9     月    30    日
附錄本案論罪科刑法條全文：
毒品危害防制條例第10條
施用第一級毒品者，處 6 月以上 5 年以下有期徒刑。
施用第二級毒品者，處 3 年以下有期徒刑。
附表:
一、安非他命吸食器二組
二、玻璃球吸食器三個
三、提撥器一支
四、電子磅秤一個
五、安非他命外包裝袋（起訴書載安非他命殘渣袋）一個
六、分裝袋一包（三十個）


司法院資訊處製作；財團法人民間司法改革基金會備份。
